# 公允价值准则中估值内容

提问人：lichen1102 时间：2014-08-18 14:01:50
陈老师： 您好！ 我司为一资产管理公司，在投资的信托计划当中，把底层资产为贷款性质的信托按LR核算，对投资的比例在20%以下的长期股权投资按AFS核算，请问按照新的公允价值计量准则，这两类金融资产都应该按照准则规定进行股指吗？还是可以按照摊余成本计算？ 非常感谢！

回答人：chenyiwei
《企业会计准则第 39 号——公允价值计量》和IFRS 13都不涉及在什么情况下应当采用公允价值计量的问题（这个问题由其他会计准则加以规范），而只是规范公允价值的确定方法和相关的信息披露。 就你说的问题而言，主要涉及的是基础资产按照金融工具确认和计量准则应归类为哪一类金融资产的问题。这个问题并不受公允价值计量准则的影响。如果管理层的持有意图没有发生改变，则其分类和计量原则应保持不变。 此问题在中国准则和IFRS下无准则差异。